---
title: "tp Aprendizaje automático"
author: "Tom Serra, Franco Gómez, Nelson Shilman"
date: "7/9/2021"
output: pdf_document
---

```{r setup, include=FALSE}
knitr::opts_chunk$set(echo = TRUE)
```

## Librerías

```{r}
library(tidyverse)
library(naniar)
library(kableExtra)
library(ClustImpute)
library(janitor)
library(mice)
library(caret)
library(doParallel)
library(Metrics)
library(randomForest)
library(gtools)
library(tree)
library(xgboost)
```





## importamos datos

```{r}
load("input/colisiones.RData")
colisiones <- colisiones %>% clean_names() %>% 
  mutate_if(is.factor, as.character) %>% 
  mutate(var_objetivo = as.factor(var_objetivo)) 
```

removemos variable frec_colision_anyo_0 para evitar data leakage

```{r}
colisiones$frec_colision_anyo_0 <- NULL
```

agrupamos marcas con baja frecuencia para poder correr los algoritmos

```{r}
table(colisiones$nmarca) %>% data.frame() %>% arrange(Freq) %>% filter(Freq<30)
```

```{r}
lowfreq_marcas <- colisiones %>% 
  group_by(nmarca) %>% 
  summarise(freq = n()) %>% 
  filter(freq < 30) %>% 
  pull(nmarca)

colisiones$nmarca[colisiones$nmarca %in% lowfreq_marcas] <- 'others'
```



# EDA
Mostramos una muestra aleatoria de los datos del DF de colisiones

```{r}
colisiones %>% sample_n(5) %>% kable()
```

vemos tipos de datos
```{r}
glimpse(colisiones) 
```


## missing data

```{r}
options(scipen = 20)
miss_var_summary(colisiones)
```

```{r}
gg_miss_upset(colisiones,nsets = 3)
```
## vemos correlaciones (tomamos observaciones completas)
```{r}
cor_df <- cor(colisiones %>% select_if(is.numeric) %>% filter(complete.cases(.)))
most_corr_vars <- map_lgl(abs(cor_df) %>% data.frame(), ~ifelse(sum(., na.rm = T) >= 4.7 , T , F)) 
corrplot::corrplot(cor(colisiones %>% select_if(is.numeric) %>% filter(complete.cases(.)) %>% select(names(.)[most_corr_vars])), type = 'lower')
```

## Outliers
detectar outliers de manera univariada, visual y analíticamente

#identificamos outliers
```{r}
get_outliers <- function(x){
  quantiles <- quantile(x,c(.25,.75),na.rm = T)
  IQR <- quantiles[2] - quantiles[1]
  boundaries <- c(quantiles[1] - 1.5* IQR, quantiles[2] + 1.5 * IQR)
  # print(boundaries)
  
  return(x[x<boundaries[1] | x > boundaries[2]])
}
```

```{r}
outliers <- map(colisiones %>% select_if(is.numeric), ~ get_outliers(.)) %>% set_names(colisiones %>% select_if(is.numeric) %>% names())

#omitimos vectores nulos 
outliers <- outliers[map_lgl(outliers, ~ if_else(length(.) > 0 , T, F))]

#ploteamos resolver plots

for(i in 1:length(outliers)){
  
  ggplot(outliers[[i]] %>% data.frame(var = .))+
    geom_histogram(aes(x = var))
  
  
  
}



```

## dividimos train test 80 -20%

```{r}
set.seed(0)
train_obs <- sample(1:nrow(colisiones),floor(.8 * nrow(colisiones)))
train <- colisiones[train_obs,]
test <- colisiones[-train_obs,]

```


## Outliers multivariados

armamos modelo lineal para emplear cook distance y determinar outliers

```{r}
mod <- lm(var_objetivo ~ ., data=train %>% select_if(~is.numeric(.x)|is.factor(.x)) %>% mutate_if(is.factor, as.numeric))
cooksd <- cooks.distance(mod)
```

```{r}
plot(cooksd, pch="*", cex=2, main="Influential Obs by Cooks distance")  # plot cook's distance
abline(h = 4*mean(cooksd, na.rm=T), col="red")  # add cutoff line
text(x=1:length(cooksd)+1, y=cooksd, labels=ifelse(cooksd>4*mean(cooksd, na.rm=T),names(cooksd),""), col="red")  # add labels
```
```{r}
influential <- as.numeric(names(cooksd)[(cooksd > 4*mean(cooksd, na.rm=T))])
```

vemos algunos de los valores extremos detectados de manera multivariada

```{r}
head(colisiones[influential, ])
```
removemos outliers multiariados
```{r}
train <- train[-influential,]
```



## imputamos NAs con mice imputation

```{r}
imputed_train <- mice(train, m=1)
imputed_test <- mice(test, m=1)
```

```{r}
imp_train <- complete(imputed_train,1) %>% filter(edad_conductor < 96, edad_conductor > 17) #filtramos atipicos
imp_test <- complete(imputed_test,1)
```
## feature engineering

```{r}
add_fe_vars <- function(df){
  
 
  
  out <- df%>% 
  mutate(potpeso = potencia/peso,
         sportslx = ifelse(puertas<=3 & valor_vehiculo >= median(valor_vehiculo) & potencia >= median(potencia), 1, 0),
         youngman = ifelse(sexo_tr == 'H' & edad_conductor <= 25,1,0),
         oldwmn = ifelse(sexo_tr == 'M' & edad_conductor >= 60,1,0),
         edad_carnet = edad_conductor - ant_carnet,
         siniestro_con_culpa = suma_siniestro_4_anyos - suma_siniestro_sin_culpa_4_anyos,
         average_colisiones = suma_colision_4_anyos / 4
         # ,
         # pc1 = pca$x[,1],
         # pc2 = pca$x[,2],
         # pc3 = pca$x[,3]
         ) %>% select(-c(frec_colision_anyo_1,frec_colision_anyo_2,frec_colision_anyo_3,frec_colision_anyo_4,
               frec_siniestro_total_anyo_1,frec_siniestro_total_anyo_2,frec_siniestro_total_anyo_3,frec_siniestro_total_anyo_4,
               frec_siniestro_sin_culpa_anyo_1, frec_siniestro_sin_culpa_anyo_2, frec_siniestro_sin_culpa_anyo_3, frec_siniestro_sin_culpa_anyo_4))
  
  return(out)
}

imp_train <- imp_train %>% add_fe_vars() %>% filter(edad_carnet >= 16, edad_carnet < 85)
imp_test <- imp_test %>% add_fe_vars()


```


```{r}
 pca <- prcomp(~ant_vehiculo + edad_conductor + ant_carnet + potencia + peso + cilindrada + valor_vehiculo, 
                data = imp_train, center = T, scale = T)

trainPCA <- tbl_df(pca$x) %>% select(PC1:PC3)
testPCA <-  tbl_df(predict(pca, newdata = imp_test)) %>% select(PC1:PC3)

imp_train <- cbind(imp_train, trainPCA)
imp_test <- cbind(imp_test, testPCA)

```


Balanceo de clases

```{r}

props <- imp_train$var_objetivo %>% table() %>% prop.table() %>% as.numeric() 

ggplot(colisiones, aes(x = as.factor(var_objetivo)))+
  geom_bar()+
  annotate("text", x = as.factor(0), y = 150000, label = paste0(round(props[1],2) * 100,'%'), col = 'white')+
  annotate("text", x = as.factor(1), y = 30000, label = paste0(round(props[2],2) * 100,'%'), col = 'white')+
  xlab('Variable Objetivo')
```
Balanceamos train set con upsampling


```{r}
train_balanced <- imp_train %>% 
  filter(var_objetivo ==1) %>% 
  sample_n(size = (imp_train$var_objetivo %>% table() %>% as.vector())[1],
           replace = T) %>% 
  rbind(imp_train %>% 
  filter(var_objetivo ==0))



```


write data

```{r}
write_csv(train_balanced, 'out/train_balanced.csv')
write_csv(imp_test, 'out/test.csv')
```

armamos k folds


```{r}
folds <- function(df, k){
  obs = sample(1:nrow(df), nrow(df))
  kobs = floor(nrow(df)/k)
  
  undivisible_obs = rep(1, nrow(df) %% k)
  cvlist = append(undivisible_obs, do.call(c,map(1:k, ~ rep(.x, kobs))))
  x = split(obs, cvlist)
    
  
  return(x)
}
```

```{r}
df_folds <-  map(folds(train_balanced, 5), ~ train_balanced[.x,])
```


probamos con regresión logística

```{r}
combs <- combinations(5,4)
cv_aucs <-  c()
for(i in 1:5){
  cv_train = do.call(rbind, df_folds[combs[i,]])
  cv_test = df_folds[[setdiff(1:5, combs[i,])]]
  
  logit_cv = glm(var_objetivo ~ . , data = cv_train , family = "binomial")
  pred_cv = predict(logit_cv, cv_test %>% select(-var_objetivo))

  
  auc_cv = auc(cv_test$var_objetivo, pred_cv)
  print(auc_cv)
  
  cv_aucs <- c(cv_aucs, auc_cv)
  
}

mean(cv_aucs)
```

probamos con Decision trees

```{r}
tc <- tree(var_objetivo ~ ., data=train_balanced)
```
```{r}
pred_tc <- predict(tc, imp_test %>% select(-var_objetivo), type = "class")
```

```{r}
auc(imp_test$var_objetivo, pred_tc)
```

probamos con random forests


```{r}
rf <- randomForest(var_objetivo ~ ., data=train_balanced)
```



```{r}
pred_rf <- predict(rf, imp_test %>% select(-var_objetivo))
```

```{r}
auc(imp_test$var_objetivo, pred_rf)
```
 probamos logistica test
 
```{r}
logit = glm(var_objetivo ~ . , data = train_balanced , family = "binomial")
  pred_logit = predict(logit, imp_test %>% select(-var_objetivo))

  
  auc_logit = auc(imp_test$var_objetivo, pred_logit)
  print(auc_logit)
```
 
 
 
 
 
 probamos xgboost

```{r}
xgb_c <-
  xgboost(
    data = data.matrix(train_balanced[, -1]),
    label = train_balanced$var_objetivo %>% as.character() %>% as.numeric(),
    eta = c(0.14),
    gamma = 1.8,
    max_depth = 5,
    nround = 80,
    subsample = 0.7,
    colsample_bytree = 0.65,
    nthread = 10,
    objective = 'binary:logistic',
    eval_metric = 'auc'
  )


```
```{r}
pred_xgb <- predict(xgb_c, data.matrix(imp_test %>% select(-var_objetivo))) 
```

```{r}
auc(imp_test$var_objetivo, pred_xgb)
```

```{r}
trControl  <- trainControl(method = "cv",
                           number = 5,
                           allowParallel = TRUE)
```



```{r}
x_train <- model.matrix( ~ ., train_balanced %>% select(-var_objetivo))
x_test  <- model.matrix( ~ ., imp_test %>% select(-var_objetivo))
```

```{r}
glm.CV <- train(x= x , y= as.factor(train_balanced$var_objetivo),
                  method = 'glmnet',
                  trControl = trControl,
                  family = "binomial")
glm.CV
```





```{r}

mtry <- sqrt(ncol(x_train))
tunegrid <- expand.grid(.mtry=mtry)
rf.CV <- train(x= x_train , y= as.factor(train_balanced$var_objetivo),
                  method = 'rf',
                  trControl = trControl,
                  tuneGrid=tunegrid)
rf.CV
```



```{r}
pred0 <- predict(logreg.CV,x1)
```

